---
title: "R Notebook"
output: html_notebook
---

Dauren Tursynbek 108019256321
Übungsblatt d. Teil c

Aufgabe 13.

```{r}
m = 250
n = 10
res = c()
for (i in 1:m) {
  res[i] = t.test(rnorm(n), mu = 0, df = n-1)$p.value
}
sum(res < 0.05)/length(res)
```
```{r}
m = 250
n = 10
res = c()
for (i in 1:m) {
  res[i] = t.test(rexp(n), mu = 1, df = n-1)$p.value
}
sum(res < 0.05)/length(res)
```

```{r}
m = 250
n = 10
res = c()
for (i in 1:m) {
  res[i] = t.test(runif(n), mu = 1/2, df = n-1)$p.value
}
sum(res < 0.05)/length(res)
```

```{r}
m = 250
n = 10
res = c()
for (i in 1:m) {
  res[i] = t.test(rt(n, df=4), mu = 0)$p.value
}
sum(res < 0.05)/length(res)

```



Aufgabe 14.

Alle drei Teststatistiken sehen fast gleich aus. In vielen Fällen sehen Tails in runif(n, -1, 1) besser als in rnorm(x) und rt(n, df=2), weil Verteilungsgraph fällt wicher in den beiden Seiten.
Wenn wir rexp(n)-1 benutzen, dann sind die Tails so gut wie bei rs(n, df=2), aber die sign-rank Verteilung schätzt nicht gut die Exponentialverteilung (verschoben um 1). 

```{r}
n = 20
m = 250
res = c()
for (i in 1:m) {
  x = rnorm(n)
  res[i] = sum(rank(abs(x))[x>0])
}

hist(res, prob = TRUE)
x = 40:140
lines(x, dsignrank(x, n))
```

```{r}
n = 20
m = 250
res = c()
for (i in 1:m) {
  x = rt(n, df=2)
  res[i] = sum(rank(abs(x))[x>0])
}

hist(res, prob = TRUE)
x = 40:140
lines(x, dsignrank(x, n))
```

```{r}
n = 20
m = 250
res = c()
for (i in 1:m) {
  x = runif(n, -1, 1)
  res[i] = sum(rank(abs(x))[x>0])
}

hist(res, prob = TRUE)
x = 40:140
lines(x, dsignrank(x, n))
```

```{r}
n = 20
m = 250
res = c()
for (i in 1:m) {
  x = rexp(n)-1
  res[i] = sum(rank(abs(x))[x>0])
}

hist(res, prob = TRUE)
x = 40:140
lines(x, dsignrank(x, n))
```






